【裁判字號】    97,訴,5497
【裁判日期】    980106
【裁判案由】    毒品危害防制條例
【裁判全文】
臺灣板橋地方法院刑事判決              97年度訴字第5497號
公  訴  人  臺灣板橋地方法院檢察署檢察官
被      告  甲○○
                    （另案羈押於臺灣臺北看守所）
上列被告因違反毒品危害防制條例案件，經檢察官提起公訴（97
年度毒偵字第8596號），被告於準備程序中就被訴事實為有罪之
陳述，經告知被告簡式審判程序之旨，並聽取當事人之意見後，
本院合議庭裁定由受命法官獨任進行簡式審判程序，判決如下：
    主  文
甲○○施用第一級毒品，累犯，處有期徒刑玖月，扣案之注射針
筒貳支沒收；又施用第二級毒品，累犯，處有期徒刑伍月，扣案
之吸食器壹組及分裝袋伍拾伍個均沒收。應執行有期徒刑壹年，
扣案之注射針筒貳支、吸食器壹組及分裝袋伍拾伍個均沒收。
    事  實
一、甲○○因偽造貨幣案件，經本院民國93年度訴字第2034號刑
    事判決，判處有期徒刑1 年10月，經上訴後，臺灣高等法院
    94年度上訴字第739 號刑事判決駁回上訴確定，又因施用毒
    品案件，經本院93年度簡字第4066號刑事簡易判決判處有期
    徒刑4 月，如易科罰金以銀元300 元折算1 日確定，嗣經減
    刑為有期徒刑2 月，如易科罰金以銀元300 元折算1 日確定
    。上開2 案經定執行刑為有期徒刑1 年11月，自95年4 月25
    日入監執行，至96年11月4 日縮刑期滿執行完畢。其另因施
    用毒品案件，經臺灣臺北地方法院90年度毒聲字第369 號刑
    事裁定送觀察、勒戒後，認無繼續施用毒品之傾向，經臺灣
    臺北地方法院檢察署檢察官於90年2 月27日以90年度毒偵字
    第52 4號為不起訴處分確定。詎其猶不知悔改，竟分別基於
    施用第一級毒品海洛因及第二級毒品甲基安非他命之犯意，
    於97年10月25日上午10時40分許為警採尿時回溯26小時內某
    時（應扣除為警逮捕後時間），在不詳地點施用第一級毒品
    海洛因1 次，又於97年10月22日中午12時許，在臺北縣土城
    市○○路587 巷16號3 樓施用甲基安非他命1 次。嗣為警於
    同年月24日中午12時50分許，在臺北縣中和市○○街71巷7
    號前為警查獲，並扣得其所有供其施用海洛因所用之注射針
    筒2 支及供其施用甲基安非他命所用、所預備之吸食器1 組
    及分裝袋55個，並得其同意採集尿液送驗，結果確呈海洛因
    代謝物嗎啡及甲基安非他命陽性反應，始悉上情。
二、案經臺北縣警察局中和分局報請臺灣板橋地方法院檢察署檢
    察官偵查後起訴。
    理  由
一、本件係經被告甲○○於準備程序當庭就被訴事實為有罪之陳
    述，經本院合議庭裁定由受命法官改依簡式審判程序審理，
    則依刑事訴訟法第273 條之2 、同法第159 條第2 項之規定
    ，不適用傳聞法則有關限制證據能力之相關規定，合先敘明
    。
二、上揭事實，業據被告於本院審理時坦承不諱，而其為警採集
    之尿液，經送請臺灣檢驗科技股份有限公司檢驗結果，確呈
    施用第一級毒品海洛因之代謝物嗎啡及甲基安非他命陽性反
    應，有該公司濫用藥物檢驗報告及代號與真實姓名對照表各
    1 紙附卷可稽，並有扣案之注射針筒2 支、吸食器1 組及分
    裝袋55個可憑，上開補強證據，已足資擔保被告任意性自白
    之真實性，核與事實相合，堪以認定。此外，被告前因施用
    毒品案件，經臺灣臺北地方法院90年度毒聲字第369 號刑事
    裁定送觀察、勒戒後，認無繼續施用毒品之傾向，經臺灣臺
    北地方法院檢察署檢察官於90年2 月27日以90年度毒偵字第
    524 號為不起訴處分確定，其又於93年間犯施用毒品案件經
    法院判刑確定，有臺灣高等法院被告前案紀錄表在卷可憑，
    則其本件施用第一級、第二級毒品案件，應依法追訴處罰。
三、按海洛因及甲基安非他命為毒品危害防制條例第2 條第2 項
    第1 款、第2 款明定之第一、二級毒品，核被告施用第一級
    毒品海洛因及第二級毒品甲基安非他命之行為，係犯毒品危
    害防制條例第10條第1 項、第2 項之施用第一、二級毒品罪
    。其持有第一、二級毒品之低度行為，為施用之高度行為所
    吸收，不另論罪。被告所犯上開二罪，犯意個別，行為互殊
    ，應予分論併罰。又被告有如事實欄所示之犯罪科刑執行情
    形，有前述臺灣高等法院被告全國前案紀錄表可佐，其於徒
    刑執行完畢後5 年內，故意再犯本件有期徒刑以上之罪，均
    為累犯，均應依刑法第47條第1 項之規定加重其刑。爰審酌
    被告有多次毒品前案紀錄，猶未知警惕而再犯本案，足見其
    未戒除施用毒品之惡習，本應予以重懲，惟念其已見悔意，
    有戒絕毒品之意，及其犯罪動機、手段、智識程度、犯後坦
    承犯行態度良好等一切情狀，各量處如主文所示之刑，並定
    其執行刑。扣案之注射針筒2 支，為被告所有供其施用海洛
    因所用之物，扣案之吸食器1 組及分裝袋55個，亦為被告所
    有供其施用甲基安非他命所用、所預備之物，均經被告於審
    理時供明在卷，均應依刑法第38條第1 項第2 款之規定宣告
    沒收。至其他扣案物品，被告已否認與本件施用毒品犯行有
    關，經核亦無事證可認與本件有關，爰不併諭知沒收，附此
    敘明。
據上論斷，應依刑事訴訟法第273 條之1 第1 項、第299 條第1
項前段，毒品危害防制條例第10條第1 項、第2 項，刑法第11條
前段、第47條第1 項、第51條第5 款、第38條第1 項第2 款，判
決如主文。
本案經檢察官彭聖斐到庭執行職務。
中    華    民    國    98    年    1     月    6     日
                  刑事第十一庭  法  官  陳正昇
以上正本證明與原本無異。
如不服本判決應於收受送達後10日內向本院提出上訴書狀，並應
敘述具體理由；其未敘述上訴理由者，應於上訴期間屆滿後20日
內向本院補提理由書（均須按他造當事人之人數附繕本）「切勿
逕送上級法院」
                                書記官  林文達
中    華    民    國    98    年    1     月    7     日
附錄本案論罪科刑法條
毒品危害防制條例第10條
施用第一級毒品者，處 6 月以上 5 年以下有期徒刑。
施用第二級毒品者，處 3 年以下有期徒刑。


司法院資訊處製作；財團法人民間司法改革基金會備份。
